臺灣桃園地方法院刑事判決　　　　　　　　　　　　　九十三年度訴字第六四一號
　　公　訴　人　臺灣桃園地方法院檢察署檢察官
　　被　　　告　甲○○
右列被告因違反毒品危害防制條例案件，經檢察官提起公訴（九十二年度毒偵字第三
七四七號），及移
    主  文
本件免訴。
    理  由
一、按案件曾經判決確定者，應諭知免訴之判決，刑事訴訟法第三百零二條第一款定
    有明文。又訴訟上所謂一事不再理之原則，關於實質上一罪或裁判上一罪，亦均
    有其適用，最高法院六十年台非字第七七號著有判例。
二、本件公訴意旨略以：被告甲○○前因施用毒品案件，經強制戒治期滿，由臺灣桃
    園地方法院檢察署檢察官於民國九十年九月二十八日，以九十年度戒偵字第九二
    六號為不起訴處分確定，復因施用毒品案件，經送強制戒治，於九十二年三月二
    十六日停止戒治出所，詎被告復基於施用毒品之犯意，於出所後之九十二年十一
    月十四日，在桃園縣桃園市○○○街二十九號之三，施用第一、二級毒品海洛因
    、安非他命，嗣為警先於九十二年十月十五日十三時二十五分，在上址查獲，並
    扣得第一、二級毒品海洛因七包（毛重四點二公克）、安非他命二包（毛重十七
    點公克）、注射針筒五支、吸食器一個及海洛因殘渣袋一包，復經臺灣桃園監獄
    於九十二年十月十七日經採集其尿液結果，亦呈嗎啡、安非他命陽性反應。因認
    被告涉犯毒品危害防制條例第十條第一項、第二項之施用第一級、第二級毒品罪
    嫌。
三、訊據被告甲○○固坦承於右揭時、地，施用第一級、第二級毒品之犯行不諱，並
    有桃園縣衛生局不法藥物尿液檢定書一紙在卷可稽，並有上開扣案物可資佐證。
    是被告施用第一級、第二級毒品之犯行，至為明確。惟被告辯稱：伊每日均施用
    第一級毒品海洛因，至於第二級安非他命則每星期至少施用一次，且其自九十二
    年四月底某日起，一直至本件遭查獲時日止，一直均有施用第一級毒品海洛因，
    及第二級毒品安非他命之行為，未曾中斷，而其另於九十二年四月底至六月二十
    六日間，已因另犯施用第一級、第二級毒品罪，經本院判刑確定，本件與該案為
    連續犯之裁判上一罪，已為該案之判決效力所及等語。公訴人則認二案前後相隔
    四個月，顯見被告本件之犯行，係另行起意等語。經查：
  (一)被告另自九十二年四月底某日起至同年六月二十六日某時止，在其位於桃園縣桃
    園市○○街三十九之一號五樓住處，連續施用第一級毒品海洛因多次，及施第二
    級毒品一次之犯行，在本件起訴前，業經本院以九十二年度訴字第一四八七號分
    別判處有期徒刑八月、三月，合併應執行有期徒刑十月，該案並已於九十三年五
    月三日確定，此有臺灣桃園地方法院檢察署刑案資料查註紀錄表、臺灣高等法院
    被告全國前案紀錄表及判決書、電話紀錄在卷可憑。
  (二)被告之前案犯罪行為時間，與本案起訴犯罪事實之時間互為緊接，犯罪構成要件
    相同。衡之常情，施用毒品成癮者，除因入監而與外界完全隔離，致其無機會接
    觸毒品外，多有一再反覆施用之情況。經查，被告自八十八年起至本件被查獲時
    止，已有多次因施用第一級、第二級毒品案件，經本院裁定送觀察、勒戒、強制
    戒治及二次判刑之紀錄，亦有上開紀錄表可查，由此足見被告施用第一級毒品、
    第二級毒品，應已有依賴及成癮性。而被告自九十二年三月二十六日停止戒治出
    監後，至本案遭查獲送監執行前，均未曾因任何案件入監，此亦有臺灣桃園地方
    法院法務部在監在押資料表在卷可按，因此，被告亦無因入監遭隔離停止施用之
    機會。末查，被告在本案被查獲時，復遭扣得上開七包之第一級毒品海洛因、二
    包第二級毒品安非他命，各該扣案毒品之數量，均足供被告數次，甚至十數次之
    使用，是由此益證被告施用第一級毒品、第二級毒品，顯非只是偶一為之，而確
    有連續性、多次性施用之情形。
  (三)綜合上述，被告辯稱：伊自九十二年四月底某日起至十一月十五日遭查獲間，係
    基於施用第一級、第二級毒品之概括犯意，而連續施用第一級、第二級毒品等語
    ，誠屬可採。因此，被告所為本件之犯罪行為與前案之犯罪行為，應係基於概括
    犯意，反覆所為，而有連續犯之裁判上一罪之關係，殆無疑義。茲該案既已判決
    確定，則基於審判不可分之原則及揆諸首開說明，應諭知免訴之判決，爰不經言
    詞辯論，逕為免訴之諭知。
四、至於臺灣桃園地方法院檢察署移送併案審理（九十三年度毒偵字第一五○號），
    該案之犯罪行為人、犯罪時間、犯罪地點均與本案相同，是與本案為單純一罪，
    附此敘明。
據上論斷，應依刑事訴訟法第三百零二條第一款、第三百零七條，判決如主文。
中      華      民      國    九十三    年      六      月     十五     日
                              臺灣桃園地方法院刑事第十庭
                                  審判長法  官  江  德  民
                                        法  官  蔡  和  憲
                                        法  官  李  桂  英
右正本證明與原本無異。
如不服本判決，應於判決送達後十日內向本院提出上訴狀( 應附繕本 )，上訴於
臺灣高等法院。
                                        書記官  張  淑  芬
中      華      民      國    九十三    年      六      月     十六     日
